臺灣臺中地方法院民事裁定　　　　　　　96年度小上字第37號
上　訴　人　甲○○
被上訴人　　悅萊汽車旅館有限公司
法定代理人　乙○○
上列當事人間請求損害賠償事件，上訴人對於民國95年3月15日
本院臺中簡易庭95年度中小字第6136號第一審小額民事判決提起
上訴，本院裁定如下：
    主      文
上訴駁回。
第二審訴訟費用新臺幣壹仟伍佰元由上訴人負擔。
    理      由
一、按對於小額程序之第一審裁判之上訴或抗告，非以其違背法
    令為理由，不得為之；上訴狀內應記載上訴理由，表明(一)原
    判決所違背之法令及其具體內容(二)依訴訟資料可認為原判決
    有違背法令之具體事實，民事訴訟法第436條之24 第2項、
    第436條之25分別定有明文。所謂判決有違背法令，乃指判
    決不適用法規或適用不當，為同法第468條所明定，此亦為
    小額事件之上訴程序所準用（民事訴訟法第436條之32第2項
    參照）。而以判決有不適用法規或適用不當為上訴理由時，
    其上訴狀或理由書應有具體之指摘，並揭示該法規之條項或
    內容，若係成文法以外之法則，應揭示該法則之旨趣，倘為
    司法院解釋或最高法院之判例，則應揭示該判解之字號或其
    內容，如依民事訴訟法第469條所列第1款至第5款理由提起
    上訴時（第6款未準用，參照民事訴訟法第436條之32第2項
    規定），其上訴狀或理由書應揭示合於該條款之事實，上訴
    理由狀如未依此項方法表明者，即難認為已對原判決之違背
    法令有具體之揭示，其上訴自難認為合法，最高法院著有71
    年台上字第314號判例可資參照。次按上訴不合程式或已逾
    期間或法律上不應准許者，第二審法院應以裁定駁回之，為
    民事訴訟法第444條第1項前段所明定，且此於小額事件之上
    訴程序亦準用之（民事訴訟法第436條之32第2項參照）。
二、上訴人對第一審判決提起上訴，依其上訴狀所載理由略以：
　　上訴人自始否認有與另一同事（副總經理張漢宇）吵架不小
    心碰撞到致電腦螢幕掉落之情事、被上訴人並無提出電腦送
    修費高達8000元之憑據、被上訴人提出之統一發票3紙買受
    人為悅豪汽車旅館有限公司，應與系爭電腦無關、原審未究
    明事證單憑被上訴人訴訟代理人賴金煌片面指述認定上開事
    實，不無違背證據及經驗法則。並聲請傳訊證人張漢宇、賴
    金煌及查明前開統一發票3紙等內容云云。
三、上訴人之前揭上訴理由，雖指摘原審判決有違經驗法則之處
    ，惟細繹其上訴意旨，僅係就原審取捨證據、認定事實之職
    權行使指摘其為不當，並就原審已論斷者，泛言違背經驗法
    法則，而非具體說明該論斷有何不適用法規、適用不當，亦
    未指出依訴訟資料可認為原判決有違背法令（經驗法則）之
    具體事實，難認對該判決之如何違背法令已有具體之指摘，
    揆諸前揭說明，其上訴自難認為合法，應予以駁回。
四、依民事訴訟法第436條之32第1項準用同法第436條之19第1項
    規定，第二審法院為訴訟費用之裁判時，應確定其訴訟費用
    額，而本件第二審訴訟費用額，審核卷附證物後確定為如主
    文第2項所示金額。
五、據上論結，本件上訴為不合法，依民事訴訟法第436條之32
    第1項、第2項、第444條第1項、第95條、第78條、第436條
    之19第1項，裁定如主文。
中　　華　　　民　　　國　　96　　年　　5    月    7  日
                  民事第二庭審判長法  官  許冰芬
                                  法  官  陳秋月
                                  法  官  林慧貞
上為正本係照原本作成。
不得抗告。
中　　華　　  民　　  國　　96　　年　  5　　月  　7　日
                                  書記官
